【裁判字號】    99,審訴,206
【裁判日期】    990310
【裁判案由】    毒品危害防制條例等
【裁判全文】
臺灣高雄地方法院刑事判決             99年度審訴字第206號
公  訴  人  臺灣高雄地方法院檢察署檢察官
被      告  甲○○
            乙○○○
上列被告因違反毒品危害防制條例等案件，經檢察官提起公訴（
98年度偵字第25299 號），本院以簡式審判程序審理，判決如下
：
    主  文
甲○○轉讓第一級毒品，累犯，處有期徒刑壹年貳月；又共同犯
竊盜罪，累犯，處有期徒刑月。應執行有期徒刑壹年肆月。
乙○○○共同犯竊盜罪，處拘役伍拾日，如易科罰金，以新臺幣
壹仟元折算壹日。
    事  實
一、甲○○前於民國94年間，因竊盜、恐嚇等案件，經本院以93
    年度易字第665 號、94年度易字第1746號、94年度易字第20
    03號判決分別判處有期徒刑7 月、1 年、6 月確定，上開三
    案嗣經裁定分別減刑為有期徒刑3 月又15日、6 月、3 月，
    並定應執行刑為有期徒刑11月又15日確定；復因公共危險案
    件，經本院以93年度交簡字第2383號判決判處有期徒刑6 月
    確定，以上各罪接續執行，於96年1 月15日縮短刑期假釋出
    監，假釋期間付保護管束，於96年8 月4 日保護管束期滿，
    假釋未經撤銷視為執行完畢。
二、甲○○明知海洛因係毒品危害防制條例第2 條第2 項第1 款
    所定之第一級毒品，未經許可不得持有、轉讓，竟基於轉讓
    第一級毒品之犯意，於98年4 月某日晚間，在其位於高雄縣
    林園鄉○○村○○路93-1號住處，無償提供第一級毒品海洛
    因予乙○○○施用1 次（轉讓第一級毒品之重量總計未達5
    公克）。
三、甲○○與乙○○○共同意圖為自己不法之所有，基於竊盜之
    犯意聯絡，於98年7 月23日8 時47分許，在乙○○○位於高
    雄縣大寮鄉○○村○○○路300 巷26之22號9 樓住處之頂樓
    ，合力徒手將該大樓頂樓遮蓋水錶所用之白鐵蓋2 組（共6
    片）（市價約新台幣【下同】10,000元）搬至乙○○○上開
    住處內，得手後，由甲○○載往位於高雄縣林園鄉○○段地
    號2480號、由倪國量經營之資源回收廠，以每公斤40元價格
    賣給不知情之倪國量（倪國量涉犯收受贓物罪嫌部分，經檢
    察官另為不起訴處分），得款約1,400 元，嗣渠等旋即以該
    筆款項購買第一級毒品海洛因吸食而花用一空。
四、案經高雄縣政府警察局林園分局報請臺灣高雄地方法院檢察
    署檢察官偵查起訴。
    理  由
一、被告甲○○、乙○○○所犯係死刑、無期徒刑、最輕本刑為
    3 年以上有期徒刑以外之罪，其於準備程序就前揭被訴事實
    為有罪之陳述，經受命法官告知簡式審判程序之旨，並聽取
    其與公訴人意見後，本院認無不得或不宜改依簡式審判程序
    進行之處，爰依刑事訴訟法第273 條之1 第1 項、第284 條
    之1， 裁定本件由受命法官獨任進行簡式審判程序，合先敘
    明。
二、上開事實，業據被告於本院審理時坦承不諱，並有贓物認領
    保管單、收受物品、舊物、五金廢料或廢棄物登記表各1 紙
    及監視錄影畫面翻拍照片共8 張在卷可佐，被告之自白均與
    事實相符，堪以採認。本件事證明確，被告上開犯行均堪認
    定，應依法論科。按轉讓毒品達一定數量者，加重其刑至二
    分之一，其標準由行政院定之，毒品危害防制條例第8 條第
    6 項定有明文；而依行政院所頒布「轉讓持有毒品加重其刑
    之數量標準」第2 條第1 款之規定，轉讓第一級毒品須達5
    公克以上。本件被告甲○○轉讓第一級毒品海洛因予乙○○
    ○之犯行，業如前述，惟綜觀全卷，並無證據足認被告甲○
    ○轉讓第一級毒品之重量已逾上開行政院所頒布5 克以上之
    標準，依罪疑唯輕原則，自應為有利於被告甲○○之認定。
    從而，本件被告甲○○轉讓第一級毒品應認未達5 公克，併
    予敘明。
三、核被告甲○○所為，係犯毒品危害防制條例第8 條第1 項之
    轉讓第一級毒品罪、刑法第320 條第1 項之普通竊盜罪；核
    被告乙○○○所為，係犯刑法第320 條第1 項之普通竊盜罪
    。被告甲○○轉讓前持有海洛因之低度行為，為轉讓海洛因
    之高度行為所吸收，不另論罪。被告甲○○、乙○○○就前
    揭竊盜犯行，有犯意聯絡及行為分擔，均應論以共同正犯。
    被告甲○○所犯上開2 罪間，犯意各別，行為互殊，應予分
    論併罰。又被告甲○○前有如事實欄所示犯罪科刑及執行情
    形，有臺灣高等法院被告前案紀錄表1 份在卷可按，其於受
    徒刑之執行完畢後，5 年內故意再犯本件有期徒刑以上之2
    罪，均為累犯，應依刑法第47條第1 項規定，均加重其刑。
四、本院審酌被告甲○○前有施用毒品之前科，有上開前案紀錄
    表1 份在卷足按，竟仍不知悔改，再犯本案轉讓第一級毒品
    之犯行，足以促使他人染患吸毒惡習，影響社會治安，又被
    告二人正值青壯年，不思循正當途徑賺取所得，竟貪圖小利
    ，竊取他人財物，實有不該；另念及被告甲○○轉讓之毒品
    數量非鉅，被告二人犯後均坦承犯行，所竊取之物業已發還
    被害人，有贓物認領保管單1 份在卷可參，並斟酌被告二人
    智識程度、犯罪目的等一切情狀，分別量處如主文所示之刑
    ，並就被告甲○○部分定其應執行刑。另參酌被告乙○○○
    之教育程度係國中畢業、家境小康等情（見警詢調查筆錄「
    受詢問人欄」之記載），諭知以新臺幣1,000 元折算1 日之
    易科罰金折算標準。
據上論斷，應依刑事訴訟法第273 條之1 第1 項、第299 條第1
項前段，毒品危害防制條例第8 條第1 項，刑法第11條前段、第
28條、第320 條第1 項、第47條第1 項、第51條第5 款，刑法施
行法第1 條之1 ，判決如主文。
本案經檢察官黃齡慧到庭執行職務。
中    華    民    國    99    年    3     月    10    日
                  刑事第十庭  法  官  楊佩蓉
以上正本證明與原本無異。
如不服本判決應於收受送達後10日內向本院提出上訴書狀，並應
敘述具體理由；如未敘述上訴理由者，應於上訴期間屆滿後20日
內向本院補提理由書（均須按他造當事人之人數附繕本）「切勿
逕送上級法院」。
中    華    民    國    99    年    3     月    10    日
                              書記官  陳蓉柔
附錄本案判決論罪科刑法條：
毒品危害防制條例第8 條第1 項
轉讓第一級毒品者，處1 年以上7 年以下有期徒刑，得併科新臺
幣1 百萬元以下罰金。
中華民國刑法第320 條第1 項
意圖為自己或第三人不法之所有，而竊取他人之動產者，為竊盜
罪，處5 年以下有期徒刑、拘役或5 百元以下罰金。

司法院資訊處製作；財團法人民間司法改革基金會備份。
